Minutes et répertoires du notaire François BASTONNEAU, 26 janvier 1526 - 18 avril 1549 (étude VIII)
Archives nationales
Minutes et répertoires du notaire François BASTONNEAU (étude VIII)
26 janvier 1526 - 18 avril 1549
MC/ET/VIII/174 - MC/ET/VIII/293
Etude VIII; Bastonneau, François
Archives nationales de France
Minutes et répertoires: la loi 2008-696 du 15 juillet 2008 relative aux archives a fixé à 75 ans à compter de la date de l'acte, ou à 25 ans à compter de la date du décès de l'intéressé si ce délai est plus bref, le délai de communication des minutes et répertoires des notaires; ce délai est porté à 100 ans à compter de la date de l'acte si le document se rapporte à un mineur (code du Patrimoine, articles L213-2, 4e d et 5e).
Autres documents de l'étude (dossiers de clients, comptabilité...): s'agissant d'archives privées, ces documents sont communicables selon les modalités fixées par le déposant ou le donateur.
Certains documents ne sont pas accessibles en raison de leur mauvais état de conservation.
Versement
Attention: ce notaire n'a pas laissé de répertoire pour son activité dans l'étude VIII
Accès aux instruments de recherche de tous les notaires de l’étude VIII
Archives de l'étude VIII
- Minutes de François BASTONNEAU, 26 janvier 1526 - 18 avril 1549; MC/ET/VIII/174 - MC/ET/VIII/293
  - Minutes. 1534, 10 avril - 1535, 27 mars, 10 avril 1534 - 27 mars 1535; MC/ET/VIII/174
    Informations complémentaires:
    Actes de Vincent Maupeou.
    François Bastonneau signe aussi en premier.
    Informations concernant le classement:
    Le niveau inférieur de description, quand il existe, correspond aux minutes d'actes. Toutes les minutes ne sont pas forcément décrites une à une. Les descriptions de ces minutes sont plus ou moins détaillées.
  - Minutes. 1534, 10 avril - 1535, 27 mars, 10 avril 1534 - 27 mars 1535; MC/ET/VIII/175
  - Minutes. 1539, 11 avril - 1540, 27 mars, 11 avril 1539 - 27 mars 1540; MC/ET/VIII/177
    Actes dressés par Vincent Maupeou.
  - Minutes concernant le domaine royal. 1543, 5 octobre - 1544, 12 mars, 5 octobre 1543 - 12 mars 1544; MC/ET/VIII/188; registre. Document détérioré.
    Actes de Vincent Maupeou, réadjudications.
    François Bastonneau signe parfois en premier.
  - Minutes. 1548, avril - 1549, 18 avril, avril 1548 - 18 avril 1549; MC/ET/VIII/199
    Manque(s) constaté(s) dans cet article:
    Les mois de septembre et octobre 1548 manquent.
  - Minutes. 1548, avril - 1549, 18 avril, avril 1548 - 18 avril 1549; MC/ET/VIII/200
  - Minutes. 1548, avril - 1549, 18 avril, avril 1548 - 18 avril 1549; MC/ET/VIII/201
  - Minutes. 1526, 26 janvier - 1547, 20 août, 26 janvier 1526 - 20 août 1547; MC/ET/VIII/281; Document détérioré.
    1526, 26 janvier, 16 mars et 7 octobre.
    1528, 8 mai: cet acte est signé par Bastonneau en premier et Simon Le Maupin en second.
    1533, 7 juin.
    1537, mai à décembre: manque août.
    1538, février à 12 avril.
    1539, 10 mars, avril à juillet, octobre.
    1540, janvier et février.
    1541, 31 mars et 1 avril.
    1546, 24 juillet.
    1547, 14 juin et 20 août.
    Actes passés par-devant François Bastonneau.
    Vincent Maupeou signe aussi en premier.
    - Accord entre Jean Fournier, conseiller du roi sur le fait de la justice de son trésor, et Jean Lucas, procureur et praticien en cour laie, au sujet d'une rente à payer sur une maison à Orléans, 8 mai 1528; MC/ET/VIII/281
      Achat, 8 juillet 2008
      Expédition sur parchemin (la minute manque)
      Origine de l'information:
      Actes signalés par le personnel du Minutier central des notaires de Paris, 2003-2012 (base de données migrée: voir contexte dans le Plan d’orientation général - Notaires de Paris, guides thématiques du Minutier).
      Date de création de la notice: 2008
      accord; Orléans (Loiret); Fournier, Jean; Lucas, Jean; juriste
    - Marché de construction des magasins de munitions et vivres de Turin entre Marchion NOURGAREL, de Chiara (Piémont), et Jean de HUMIERES, gouverneur de Péronne, conseiller du roi en son conseil privé., 15 décembre 1537; MC/ET/VIII/281
      Fichier dit 'général' XVIe siècle (env. 30.000 actes), par le personnel du Minutier, 1930-1999 (fichier papier entièrement dématérialisé; voir contexte dans le Plan d’orientation général - Notaires de Paris, guides thématiques du Minutier).
      marché; Turin (Italie); Péronne (Somme); Humières, Jean d'; Nourgarel, Marchion; gouverneur
  - Minutes. 1536, 20 avril - 1537, 29 mars, 20 avril 1536 - 29 mars 1537; MC/ET/VIII/282
  - Minutes. 1536, 20 avril - 1537, 29 mars, 20 avril 1536 - 29 mars 1537; MC/ET/VIII/283
    - GERBU (César-Pierre) Orfèvre demeurant au Marché Neuf § Mariage de. .. et d'Anne-Elisabeth RAULT, en présence de Charles LEBRUN, jardinier fleuriste et entrepreneur, cousin de. .., Gabriel GERBU, marchand orfèvre rue de Harlay, frère de. .., 15 septembre 1789; MC/ET/VIII/283
      Artisans XVIIe, par M. Jurgens, M.A. Fleury, R. Gourmelon et le personnel du Minutier central, 1954-1996 (fichier papier entièrement dématérialisé; voir contexte dans le Plan d’orientation général - Notaires de Paris, guides thématiques du Minutier).
      Date de révision: 2011-2012
      Date de création de la notice: 2010
      contrat de mariage; Gerbu, César-Pierre
  - Minutes. 1538, 25 avril - 1539, 2 avril, 25 avril 1538 - 2 avril 1539; MC/ET/VIII/284
    Actes dressés par François Bastonneau.
  - Minutes. 1538, 25 avril - 1539, 5 avril, 25 avril 1538 - 5 avril 1539; MC/ET/VIII/285
  - Minutes. 1538, 25 avril - 1539, 5 avril, 25 avril 1538 - 5 avril 1539; MC/ET/VIII/286
    - COLLEBERT (Robert) maître maçon et tailleur de pierres à Paris., 21 septembre 1538; MC/ET/VIII/286
      Collebert, Robert
  - Minutes. 1539, 9 septembre - 1540, 22 mars, 9 septembre 1539 - 22 mars 1540; MC/ET/VIII/287; registre
    - Quittance donné à Guillaume Du Bellay, sieur de Langey, capitaine gouverneur de Chinon, par Hugues David, syndic d'Aussonne, 26 octobre 1539; MC/ET/VIII/287
      Histoire littéraire XVIe siècle, par Catherine Grodecki, Madelaine Jurgens, Pierre-Yves Louis, Xenia Pamfilova, 1972-1994 (fichier papier entièrement dématérialisé; voir contexte dans le Plan d’orientation général - Notaires de Paris, guides thématiques du Minutier).
      Date de création de la notice: 2012
      quittance; Du Bellay, Guillaume; David, Hugues; officier (armée); gouverneur
    - Contrat de mariage entre Samson de SACARLARRE, contrôleur de l'écurie du roi, et Marguerite HUOT, veuve de Guillaume PERLIN, notaire et secrétaire du roi., 31 mars 1540; MC/ET/VIII/287
      contrat de mariage; Sacarlarre, Samson de (....-1554); Huot, Marguerite; Perlin, Guillaume; contrôleur (Ancien Régime); officier de l'Ecurie du roi (Ancien Régime); notaire; secrétaire du roi (Ancien Régime)
  - Minutes. 1541, 18 avril - 1542, 5 avril, 18 avril 1541 - 5 avril 1542; MC/ET/VIII/288; registre. Document détérioré.
    - Contrat de mariage entre Gabriel de SALUCES et Madeleine ANNEBAULT., 22 mars 1542; MC/ET/VIII/288
      contrat de mariage; Annebault, Madeleine d' (....-1568); Saluces, Gabriel de (....-1548)
    - Mariage entre Madeleine d'ANNEBAULT et Gabriel de SALUCES., MC/ET/VIII/288
    - Contrat de mariage entre Gabriel de Saluces et Madeleine d'Annebault., 22 mars 1544; MC/ET/VIII/288
      Contrats de mariage XVIe siècle (1315 actes), par Catherine Grodecki, Madeleine Jurgens, Louis Collard, 1954-1986 (fichier papier entièrement dématérialisé; voir contexte dans le Plan d’orientation général - Notaires de Paris, guides thématiques du Minutier).
      Date de création de la notice: 2003
      contrat de mariage; Saluces, Gabriel de; Annebault, Madeleine d'
  - Minutes. 1542, 13 avril - 1543, 24 mars, 13 avril 1542 - 24 mars 1543; MC/ET/VIII/289; registre. Document détérioré.
    - Pierre Alain, docteur régent en la faculté de médecine de Paris., 13 juillet 1542; MC/ET/VIII/289
      Collèges et université de Paris au XVIe siècle (env. 9000 actes), par Madeleine Jurgens, Pierre-Yves Louis, Agnès Masson et Xenia Pamfilova, v. 1950, 1985-1994. (fichier papier entièrement dématérialisé; voir contexte dans le Plan d’orientation général - Notaires de Paris, guides thématiques du Minutier).
      Date de révision: 2010
      Date de création de la notice: 2007
      Alain, Pierre; docteur d'université
  - Minutes. 1543, 28 mars - 1544, 12 avril, 28 mars 1543 - 12 avril 1544; MC/ET/VIII/290; registre. Document détérioré.
    La fin de l'article manque.
  - Minutes. 1544, 23 avril - 1545, 4 avril, 23 avril 1544 - 4 avril 1545; MC/ET/VIII/291; registre. Document détérioré.
    - Acte concernant François de Lautrec, prêtre, licencié en droit, chantre de La Vaux., 8 mars 1545; MC/ET/VIII/291
      Métiers, personnes, lieux, 1540-1600 (1423 actes), par Catherine Grodecki, 1971-1986 (fichier papier entièrement dématérialisé; voir contexte dans le Plan d’orientation général - Notaires de Paris, guides thématiques du Minutier).
      Date de création de la notice: 2009
      Lautrec, François de; prêtre
  - Minutes. 1545, 4 décembre - 1546, 23 avril, 4 décembre 1545 - 23 avril 1546; MC/ET/VIII/292; registre
    - Nombreux actes concernant Guy, comte de LAVAL., 1545 - 1546; MC/ET/VIII/292
      Laval, Guy de (1522-1547)
    - Marché pour des ouvrages de menuiserie à faire dans le chœur de l'église Sainte-Madeleine en la Cité., 8 juin 1557; MC/ET/VIII/292
      Lieux et monuments à Paris au XVIe siècle (1070 actes), par C. Grodecki, 1971-1986 (fichier papier entièrement dématérialisé; voir contexte dans le Plan d’orientation général - Notaires de Paris, guides thématiques du Minutier).
      marché
  - Minutes concernant le domaine royal (aliénations). 1544, 29 janvier - 1547, 11 juin, 29 janvier 1544 - 11 juin 1547; MC/ET/VIII/293; registre
    'Registre du vielz domayne' du Roi.
    Aliénations. 1544, 29 janvier, 8 et 13 mars et 1 acte de 1547, 11 juin.